cji.verb.lexicon.lexd
LEXICON VerbInfStem
а2ссаала[no_pref]  # надевать
а2ссагьла[no_pref]  # утеплять
а2ссаквла[no_pref]  # греться
а2ссалъла[no_pref]  # теплеть
а2ссассла[no_pref]  # надевать на себя
а2ссиссаала[no_pref]  # надевать
а2ссла[no_pref]  # надевать на себя
аабахла[no_pref]  # опухать
аана[no_pref]  # мять
авада2лъла[no_pref]  # стать веселым
авзаала[no_pref]  # смешивать
авзла[no_pref]  # смешиваться, общаться
агьла[a-pref,n-pref]  # заострять
акваала[no_pref]  # см. аквла
акваана[no_pref]  # сажать
акваквна[no_pref]  # садиться
аквла[no_pref]  # жать
аквна[no_pref]  # садиться, сидеть на шее
акукаана[no_pref]  # сажать
акукла[no_pref]  # жать
акукна[no_pref]  # садиться
акъвабагьла[no_pref]  # таить, терпеть
акъвабалъла[no_pref]  # быть не разглашенным, уживаться
акъвла[no_pref]  # закрывать, крыть, быть обложенным тучами, быть заложенным
акьуххла[no_pref]  # иметь выкидыш
алъла[a-pref,n-pref]  # заостряться
анкъуллъла[no_pref]  # глохнуть
анникъугьла[no_pref]  # оглушать
араала[no_pref]  # ходить
аругьла[no_pref]  # расширять
арулъла[no_pref]  # расширяться
ассиила[no_pref]  # осуждать
атаала[no_pref]  # выявлять
атитаала[no_pref]  # выявлять
атитла[no_pref]  # выявляться
атла[no_pref]  # выявляться
ахассла[no_pref]  # штопать, плести
ахахна[no_pref]  # открывать
ахватаала[no_pref]  # кипеть
ахна[no_pref]  # открываться, открывать, начать работать
аххтуула[no_pref]  # харкать
ахъахъла[no_pref]  # молоть
ахъла[no_pref]  # молоть, сверлить
ач1ич1на[a-pref,n-pref]  # выбирать, избирать
ашашла[no_pref]  # наматывать нитки
ашла[no_pref]  # наматывать
ашугьла[no_pref]  # озеленять, желтить
ашулъла[no_pref]  # зеленеть, желтеть
биила[ia-pref,i-pref]  # кричать, блеять
бобагьла[no_pref]  # реветь
бозаала[no_pref]  # убеждать, доверять
бозла[no_pref]  # верить
борч1даала[no_pref]  # освобождать, спасать, завершать
борч1иила[no_pref]  # избегать
бохаана[no_pref]  # экономить, обеспечивать, обидеть
бохна[no_pref]  # хватать
бохухна[no_pref]  # хватать
ва2ваала[no_pref]  # выть
ва2вагьла[no_pref]  # завывать
ваана[no_pref]  # лаять
варууна[no_pref]  # кричать, плакать
вирг1иина[no_pref]  # брыкаться
виргиина[no_pref]  # ерзать
волъаала[no_pref]  # сообщать
волъла[no_pref]  # слышать, узнавать
волъук1ла[no_pref]  # слушать, выжидать, слушаться
волъулъаала[no_pref]  # сообщать
волъулъла[no_pref]  # слышать, узнавать
вссаана[e-pref]  # перекручивать
вссна[e-pref]  # перекручиваться
г1аайблъиила[no_pref]  # увечиться
г1адаллъла[no_pref]  # глупеть
г1ажаиблъла[no_pref]  # поражаться
г1аламалъла[no_pref]  # удивляться
г1ардаала[a-pref,n-pref]  # усилить деятельность, дать нагоняй
г1ассилъла[no_pref]  # грешить
г1ат1игьла[no_pref]  # расширять
г1ат1илъла[no_pref]  # расширяться
г1ахьалгьла[no_pref]  # привлекать, обобществлять
г1ахьаллъла[no_pref]  # участвовать
г1еела[no_pref]  # опираться
г1еела[no_pref]  # отрыгнуться
г1иила[u-pref]  # уминать
г1иина[no_pref]  # тужиться, стонать
г1ичаала[no_pref]  # чихать
г1ог1агьиила[no_pref]  # реветь, реветь
г1одог1а2гьиила[no_pref]  # унижать
г1одог1а2лъиила[no_pref]  # низко пасть
г1у2ц1иила[no_pref]  # создавать
г1убагьиила[no_pref]  # рыкать
г1униила[no_pref]  # насупиться
гараала[no_pref]  # ложиться, опрокидываться
гардаала[no_pref]  # укладывать, опрокидывать, раскатывать, катать, убивать
гарираала[no_pref]  # ложиться, опрокидываться
гва2гъиила[no_pref]  # светиться
гва2загьла[no_pref]  # преувеличивать
гва2залъла[no_pref]  # расти
гваана[no_pref]  # бодать
гвагваана[no_pref]  # бодать
гериила[no_pref]  # дрожать, лихорадить
гетаала[no_pref]  # вешать
гетитаала[no_pref]  # вешать
гетитла[no_pref]  # цепляться, заикаться
гехваана[no_pref]  # вгибать
гехвна[no_pref]  # гнуться
гехухаана[no_pref]  # вгибать
гехухна[no_pref]  # погнуться
гораала[no_pref]  # бодаться
гоцнаала[no_pref]  # укладывать
гоцууна[no_pref]  # ложиться
гошагьла[no_pref]  # увеличивать
гошалъла[no_pref]  # увеличиваться
гошаххаала[no_pref]  # оказывать почести, преувеличивать
гугуула[no_pref]  # давать, передавать, сдавать, кормить, продавать, дарить
гугьла[e-pref]  # пьянить
гуллаала[no_pref]  # разговаривать, допрашивать
гуллулаала[no_pref]  # допрашивать
гуллулуула[no_pref]  # говорить, начинать говорить, ругать
гуллуула[no_pref]  # говорить, начать говорить, ругать
гулъла[e-pref]  # пьянеть
гур-гурдаала[no_pref]  # загибать
гур-гуриила[no_pref]  # загибаться
гурдаала[no_pref]  # скатывать
гурх1даала[no_pref]  # понуд. разжалобить
гурх1иила[no_pref]  # жалеть
гуула[no_pref]  # давать
гучдаала[no_pref]  # понуд. переселять
гучиила[no_pref]  # перекочевать
гъа-бачардаала[a-pref,n-pref]  # сдвигать, расшевелить
гъа-бачариила[a-pref,n-pref]  # двигаться, двинуться
гъа2къаала[no_pref]  # душить
гъа2къакъла[no_pref]  # давиться
гъа2къикъаала[no_pref]  # душить
гъа2къла[no_pref]  # удавиться
гъаайлъла[no_pref]  # свертываться
гъаала[ia-pref,i-pref]  # ставить
гъаала[u-pref]  # поджаривать
гъаана[a-pref,n-pref]  # придвигать
гъаана[ia-pref,i-pref]  # побеждать
гъаана[no_pref]  # расчесывать
гъагъаана[no_pref]  # многокр. расчесывать
гъагъна[a-pref,n-pref]  # задевать
гъагьла[e-pref]  # замораживать
гъалъла[e-pref]  # замерзать
гъапулгьла[no_pref]  # понуд. усыплять бдительность
гъапуллъла[no_pref]  # дремать, дремать
гъарадаала[no_pref]  # вылупить
гъардаала[a-pref,n-pref]  # сдвигать, шевелить, приводить в движение, затевать
гъариила[a-pref,n-pref]  # двигаться, начинать действие, волноваться, появляться
гъариила[no_pref]  # содраться
гъарл1аала[no_pref]  # расшатываться
гъарл1адаала[no_pref]  # раскачивать
гъва2тугьла[no_pref]  # притуплять
гъва2тулъла[no_pref]  # притупляться
гъваргъвариила[no_pref]  # грохотать
гъвна[ia-pref,i-pref]  # нарывать
гъдаала[a-pref,n-pref]  # карать
гъдаала[ia-pref,i-pref]  # доводить до нервозности, заслужить немилость
гъигъаала[ia-pref,i-pref]  # ставить
гъигъаана[a-pref,n-pref]  # придвигать
гъигъаана[ia-pref,i-pref]  # побеждать
гъигъанаала[no_pref]  # качать
гъигъла[e-pref]  # бросать, сбрасывать, подбрасывать, дергаться
гъигъла[ia-pref,i-pref]  # стоять
гъигъна[ia-pref,i-pref]  # проигрывать
гъигьла[e-pref]  # помешивать
гъидаала[no_pref]  # скалить
гъиила[a-pref,n-pref]  # быть покаранным
гъиила[ia-pref,i-pref]  # гноиться, нервничать, проявлять немилость, портиться
гъиина[no_pref]  # сыпаться
гъинаала[no_pref]  # осыпать
гъла[e-pref]  # бросать, выбрасывать, исключать, перебросить
гъла[ia-pref,i-pref]  # стоять
гъла[u-pref]  # ударять, пульсировать, отправлять, предоставлять, продавать, выдавать
гъна[a-pref,n-pref]  # примыкать, задевать
гъна[ia-pref,i-pref]  # проигрывать
гъна[u-pref]  # испражняться
гъогъуула[no_pref]  # скользить
гъоола[no_pref]  # скользить
гъу2кдаала[no_pref]  # уплотнять
гъу2киила[no_pref]  # уплотняться
гъугъла[u-pref]  # отправлять, предоставлять, продавать
гъугъна[u-pref]  # испражняться
гъулъла[e-pref]  # множиться
гъургъуриила[no_pref]  # рычать
гъуриила[no_pref]  # дробить
гъуула[u-pref]  # приписывать
гьа2гьвна[no_pref]  # сеять
гьа2къат1вла[no_pref]  # тесать, отбивать
гьа2ч1егьла[no_pref]  # полоть
гьаа2т1ваала[no_pref]  # распахивать
гьаа2шаала[no_pref]  # дразнить
гьаа2шла[no_pref]  # зариться
гьаала[ia-pref,i-pref]  # превозносить
гьаала[u-pref]  # накидывать, возвращать, убирать, складывать, огораживать, унимать, вызывать
гьаана[a-pref,n-pref]  # раскрывать, начинать (разговор)
гьаана[no_pref]  # раскрываться, сдвигаться
гьабассла[no_pref]  # тушить
гьабигьла[no_pref]  # кастрировать
гьагилъла[no_pref]  # глупеть
гьагьаана[no_pref]  # сдвигаться
гьагьанаала[no_pref]  # раскрывать, сдвигать
гьагьасиила[no_pref]  # зевать
гьагьла[ia-pref,i-pref]  # облегчать
гьагьна[a-pref,n-pref]  # появляться
гьак1ассиила[no_pref]  # пользоваться
гьак1ваала[a-pref,n-pref]  # заставлять играть, забавлять игрой, нянчиться
гьак1вла[a-pref,n-pref]  # играть
гьакъаала[no_pref]  # икать
гьакъвалъла[no_pref]  # прихрамывать
гьалагилъла[no_pref]  # тревожиться
гьалъла[ia-pref,i-pref]  # облегчаться
гьанаала[no_pref]  # раскрывать
гьараала[no_pref]  # переполняться
гьарадаала[no_pref]  # переполнять
гьаргьаала[no_pref]  # вибрировать
гьарзагьла[no_pref]  # множить
гьарзалъла[no_pref]  # изобиловать
гьат1улъла[no_pref]  # бледнеть
гьац1агьла[no_pref]  # отбеливать
гьац1алъла[no_pref]  # белеть
гьаъаала[no_pref]  # показывать
гьаъаъиила[no_pref]  # видеть
гьаъиила[no_pref]  # виднеться
гьаъиъаала[no_pref]  # показывать, демонстрировать
гьвла[e-pref]  # менять
гьдаала[e-pref]  # разрешать
гьек1уссна[no_pref]  # мочиться
гьелиила[no_pref]  # прихрамывать
гьес1с1аала[no_pref]  # поднимать
гьес1с1ис1с1аала[no_pref]  # поднимать
гьес1с1ис1с1ла[no_pref]  # вставать, вскакивать
гьес1с1ла[no_pref]  # вставать
гьец1аала[no_pref]  # подбирать, приподнимать
гьец1иц1аала[no_pref]  # поднимать, приподнимать
гьец1ла[no_pref]  # приподниматься, смочь поднять
гьец1угьла[no_pref]  # утолщать
гьигьаана[a-pref,n-pref]  # раскрывать, начинать (разговор)
гьигьиина[no_pref]  # смеяться, насмехаться
гьигьла[ia-pref,i-pref]  # побеждать, выигрывать
гьигьнаала[no_pref]  # смешить
гьиина[no_pref]  # передохнуть, вздыхать
гьла[ia-pref,i-pref]  # выигрывать, выигрывать
гьла[u-pref]  # обмазывать, белить
гьла[u-pref]  # собираться, возвращаться, переставать, исполняться
гьна[a-pref,n-pref]  # появляться, восходить, навещать, появляться (перен.)
гьоола[no_pref]  # подышать
гьугьаала[u-pref]  # собирать, вызывать, накидать, возвращать, убирать
гьугьла[e-pref]  # менять
гьугьла[u-pref]  # штукатурить, белить
гьугьла[u-pref]  # собираться, возвращаться, переставать
гьугьууна[no_pref]  # нюхать
гьулъла[ia-pref,i-pref]  # зарваться
гьураала[no_pref]  # прибывать
гьурадаала[no_pref]  # производить, наплодить
гьуркь-гьуркьиила[no_pref]  # порываться
гьуркьдаала[no_pref]  # подталкивать
гьуркьиила[no_pref]  # приподниматься
гьурциила[no_pref]  # натравливать
гьуула[no_pref]  # дыхнуть
гьууна[no_pref]  # нюхать, вдыхать
да2дамиила[no_pref]  # распухать, дохнуть
дагьигьла[no_pref]  # уменьшать
дагьилъла[no_pref]  # уменьшаться
дадилаххла[no_pref]  # пылиться
даимгьла[no_pref]  # тянуть
даимлъла[no_pref]  # длиться
даннигьла[no_pref]  # соединять, собирать
дваргъиина[no_pref]  # грохотать
двардвариила[no_pref]  # громыхать, тарахтеть
джаана[no_pref]  # тянуть, взвешивать, курить
джаджаана[no_pref]  # тянуть, взвешивать, тормошить, курить
джанаала[no_pref]  # натягивать
джугадаала[no_pref]  # трясти
дидаана[no_pref]  # трястись
диданаала[no_pref]  # трясти
диина[no_pref]  # встряхивать
динаала[no_pref]  # стрясать
диргъдаала[no_pref]  # натягивать
диргъиила[no_pref]  # натягиваться
дудагъаала[no_pref]  # переполнять
дудагъла[no_pref]  # переполняться
дурдаала[no_pref]  # поторапливать
дуриила[no_pref]  # спешить, помчаться
дууна[no_pref]  # надуваться
жаана[ia-pref,i-pref]  # выращивать, выдумывать
жардаала[a-pref,n-pref]  # справиться
жариила[a-pref,n-pref]  # уметь
жижаана[ia-pref,i-pref]  # выращивать, выдумывать
жижна[ia-pref,i-pref]  # рождаться, расти
жна[ia-pref,i-pref]  # рождаться, расти
жужаала[no_pref]  # затирать
жужаххаала[no_pref]  # доводить, обезболивать
жужаххла[no_pref]  # неметь, деревенеть
жук1аххла[no_pref]  # кишеть
жураала[no_pref]  # щекотать, копошиться
заала[e-pref]  # дожаривать, исполнить
заана[no_pref]  # застревать
зааххиила[no_pref]  # обледенеть
заг1ибгьла[no_pref]  # ослаблять
заг1иблъла[no_pref]  # слабеть, уменьшаться
загьиргьла[no_pref]  # обнародовать
зазаана[no_pref]  # застревать
зазалугьла[no_pref]  # разредить
зазалулъла[no_pref]  # редеть
зайиила[no_pref]  # болеть
занаала[no_pref]  # затыкать
зах1малъла[no_pref]  # затрудняться, переносить горесть
захъвт1аала[no_pref]  # затемнять
захъугьла[no_pref]  # ослеплять, затемнить
захъулъла[no_pref]  # слепнуть
захъут1ла[no_pref]  # темнеть
зва2звариила[no_pref]  # звенеть
зевххууна[no_pref]  # закружиться
зекъваала[no_pref]  # утомлять
зекъвла[no_pref]  # утомляться
зи2зириила[no_pref]  # плакаться
зигариила[no_pref]  # стонать, жаловаться, кричать
зизаххла[no_pref]  # затуманиться
зоола[no_pref]  # скользить
зу2зуриила[no_pref]  # жужжать
зуриила[no_pref]  # мять
